---
title: 'XAI 3: Model-Agnostic methods'
author: "Marta de la Cuadra Lozano, Gracia Gimeno Almiñana y Pilar Pérez Argilés"
output:
  pdf_document: default
  html_notebook: default
---

## EXERCISE:

Apply PDP to the regression example of predicting bike rentals. Fit a random forest approximation for the prediction of bike rentals (**cnt**). Use the partial dependence plot to visualize the relationships the model learned. Use the slides shown in class as model.  


```{r}
library(dplyr)
library(plotly)
library(reshape2)
library(lubridate)
library(randomForestSRC)

#setwd("/Users/cmonserr/OneDrive - UPV/Trabajo_2/Asignaturas/Evaluacion de modelos/Practicas/Practica 3/Bike-Sharing-Dataset")
days <- read.csv("day.csv")
hour <- read.csv("hour.csv")

days$dteday <- as_date(days$dteday)
days_since <- select(days, workingday, holiday, temp, hum, windspeed, cnt)
days_since$days_since_2011 <- int_length(interval(ymd("2011-01-01"), days$dteday)) / (3600*24)
days_since$SUMMER <- ifelse(days$season == 3, 1, 0)
days_since$FALL <- ifelse(days$season == 4, 1, 0)
days_since$WINTER <- ifelse(days$season == 1, 1, 0)
days_since$MISTY <- ifelse(days$weathersit == 2, 1, 0)
days_since$RAIN <- ifelse(days$weathersit == 3 | days$weathersit == 4, 1, 0)
days_since$temp <- days_since$temp * 47 - 8
days_since$hum <- days_since$hum * 100
days_since$windspeed <- days_since$windspeed * 67

rf <- rfsrc(cnt~., data=days_since)

results <- select(days_since, days_since_2011, temp, hum, windspeed, cnt)
nr <- nrow(days_since)
for(c in names(results)[1:4])
{
  for(i in 1:nr){
    r <- days_since
    r[[c]] <- days_since[[c]][i]
    sal <- predict(rf, r)$predicted
    results[[c]][i] <- sum(sal) / nr
  }
}


```
```{r}
p1 <- ggplot(days_since, aes(x=days_since_2011, y=results$days_since_2011)) + geom_line() + geom_rug(sides="b") + ylim(0,6000) + xlab("Days since 2011") + ylab("Prediction")
p2 <- ggplot(days_since, aes(x=temp, y=results$temp)) + geom_line() + geom_rug(sides="b") + ylim(0,6000) + theme(axis.text.y = element_blank()) + xlab("Temperature")
p3 <- ggplot(days_since, aes(x=hum, y=results$hum)) + geom_line() + geom_rug(sides="b") + ylim(0,6000) + theme(axis.text.y = element_blank()) + xlab("Humidity")
p4 <- ggplot(days_since, aes(x=windspeed, y=results$windspeed)) + geom_line() + geom_rug(sides="b") + ylim(0,6000) + theme(axis.text.y = element_blank()) + xlab("Wind speed")

subplot(p1,p2,p3,p4, shareX = FALSE, shareY = TRUE, titleY = TRUE, titleX = TRUE)
```

## QUESTION:

Analyse the influence of **days since 2011, temperature, humidity** and **wind speed** on the predicted bike counts.

Respecto a la primera variable, Days since 2011, podemos observar que a medida que pasan los días desde 2011 el alquiler de bicicletas aumenta. No obstante, si pasan de 150 a 250 días no afecta a dicho alquiler. Podemos observar que a partir de 400 días el número de bicis alquiladas se dispara, es decir, aumenta considerablemente hasta llegar a 600 días, donde empieza a disminuir.

En cuanto a la temperatura, a medida que aumenta también aumenta el alquiler de bicicletas. Este crecimiento se observa hasta los 20 grados, temperatura a partir de la cual el alquiler empieza a disminuir. Con 20 grados, el número de bicis alquiladas predicho es 5000.

Por lo que se refiere a la humedad, esta variable no afecta al volumen del alquiler si su valor está entre 0% y 50%. No obstante, si la humedad supera el 50% el número de bicis alquiladas decrece. A medida que la humedad aumenta, el alquiler decrece proporcionalmente.

Por último, tenemos la variable Wind speed. Esta es la velocidad del viento, la cual afecta negativamente al alquiler. A medida que aumenta la velocidad del tiempo, las bicis alquiladas decrecen, hasta llegar a 20 km/hora donde la cantidad de bicicletas alquiladas se mantiene constante, en torno a 4000 bicicletas.




## EXERCISE:

Generate a 2D Partial Dependency Plot with humidity and temperature to predict the number of bikes rented depending of those parameters.

BE CAREFUL: due to the size, extract a set of random samples from the BBDD before generating the the data for the Partial Dependency Plot. 

Show the density distribution of both input features with the 2D plot as shown in the class slides. 

TIP: Use geom_tile() to generate the 2D plot. Set width and height to avoid holes. 


```{r}

sampled <- sample_n(days_since, 40)
temp <- sampled$temp
hum <- sampled$hum
th <- inner_join(data.frame(temp),data.frame(hum), by=character())
th$p <- 0

for(i in 1:nrow(th)){
  r <- days_since
  r[["temp"]] <- th[["temp"]][i]
  r[["hum"]] <- th[["hum"]][i]
  
  sal <- predict(rf, r)$predicted
  th[["p"]][i] <- sum(sal) / nr
}

ggplot(th, aes(x = temp, y = hum, fill = p)) + geom_tile(width=18 ,height=15) + geom_rug()

```

## QUESTION:

Interpret the results.

El gráfico muestra la predicción de alquiler de bicis según la temperatura y la humedad. Podemos observar que se alquilan más bicis cuando la humedad es baja y la temperatura alta. A menor temperatura y mayor humedad, el número de bicis alquiladas disminuye. Esto confirma las conclusiones obtenidas del ejercicio anterior, es decir, que el aumento de la temperatura afecta positivamente a la cantidad de bicis alquiladas y el aumento de humedad afecta negativamente.


## EXERCISE:

Apply the previous concepts to predict the **price** of a house from the database **kc_house_data.csv**. In this case, use again a random forest approximation for the prediction based on the features **bedrooms**, **bathrooms**, **sqft_living**, **sqft_lot**, **floors** and **yr_built**. 
Use the partial dependence plot to visualize the relationships the model learned.

BE CAREFUL: due to the size, extract a set of random samples from the BBDD before generating the data for the Partial Dependency Plot. 


```{r}

d <- read.csv("kc_house_data.csv")

sampled <- sample_n(d, 1000)

sampled <- select(sampled, bedrooms, bathrooms, sqft_living, sqft_lot, floors, yr_built, price)

rf <- rfsrc(price~., data=sampled)

results <- select(sampled, bedrooms, bathrooms, sqft_living, floors, price)
nr <- nrow(sampled)
for(c in names(results)[1:4])
{
  for(i in 1:nr){
    r <- sampled
    r[[c]] <- sampled[[c]][i]
    sal <- predict(rf, r)$predicted
    results[[c]][i] <- sum(sal) / nr
  }
}


p1 <- ggplot(sampled, aes(x=bedrooms, y=results$bedrooms)) + geom_line() + geom_rug(sides="b") + xlab("Bedrooms")
p2 <- ggplot(sampled, aes(x=bathrooms, y=results$bathrooms)) + geom_line() + geom_rug(sides="b") + xlab("Bathrooms")
p3 <- ggplot(sampled, aes(x=sqft_living, y=results$sqft_living)) + geom_line() + geom_rug(sides="b") + xlab("Sqft living")
p4 <- ggplot(sampled, aes(x=floors, y=results$floors)) + geom_line() + geom_rug(sides="b") + xlab("Floors")

subplot(p1,p2,p3,p4, shareX = FALSE, shareY = FALSE, titleY = FALSE, titleX = TRUE)
```
## QUESTION:

Analyse the influence of **bedrooms, bathrooms, sqft_living** and **floors** on the predicted price.

Según el primer gráfico, las viviendas con 2 y 5 habitaciones tienen mayor precio que las demás. Las de 3 habitaciones son las más baratas. Esto puede ser porque los datos con los que hemos hecho la predicción son un subconjunto aleatorio de una muestra mayor, y por tanto pueden cambiar los resultados si se cambia la muestra o si se considera el total.
El número de baños, los metros cuadrados y el número de plantas están relacionados positivamente con el precio. A medida que aumenta su valor, también aumenta el precio de la vivienda. Hay una diferencia significativa entre el precio de las casas con 4 y 5 baños, siendo este último mucho mayor. En cuanto a las plantas, la diferencia de precio es mucho mayor entre las casas con 2 y 3 pisos con respecto a la diferencia entre 1 y 2 plantas.





